臺灣臺北地方法院民事裁定　　　　　　100年度家聲字第835號
聲　請　人　王中平律師
上列聲請人聲請代管遺產管理費用事件，本院裁定如下：
    主  文
核定聲請人代管被繼承人林碧玉遺產之管理費用為新臺幣肆萬零
捌佰拾肆元。
    理  由
一、本件聲請意旨略以：聲請人前經本院以九十九年度財管字第
    七五號裁定指定為被繼承人林碧玉之遺產管理人，聲請人就
    任即善盡職責依法查明被繼承人林碧玉與臺北市政府間欠繳
    地價稅事宜、調查被繼承人林碧玉遺產、陳報遺產清冊及對
    被繼承人林碧玉之債權人、受遺贈人公示催告，並申報遺產
    稅等，而被繼承人林碧玉所遺不動產經本院拍賣為新臺幣（
    下同）三百七十四萬四千二百三十五元，及存款六千零八十
    七元，依代管無人承認繼承遺產作業要點第十四點第三款規
    定，聲請人報酬不得低於三萬七千五百零三元【（3,744,23
    5 ＋6,087）÷100】。參酌臺北律師公會章程第七章酬金之
    規定，請求報酬為五萬元及聲請人代管遺產時墊付三千三百
    三十一元，聲請人於代管期間管理費用合計為五萬三千三百
    三十一元。
二、按法院選任之遺產管理人於職務執行完畢後，應向法院陳報
    處理遺產之狀況並提出有關文件；親屬會議選定之遺產管理
    人，有其他重大事由者，法院得依利害關係人或檢察官之聲
    請，徵詢親屬會議及利害關係人或檢察官之意見後解任之，
    非訟事件法第一百五十五條、第一百四十八條第三款定有明
    文。復按遺產管理人得請求報酬，其數額由親屬會議按其勞
    力及其與被繼承人之關係酌定之；管理報酬，應依民法第一
    千一百八十三條規定，聲請法院酌定，並得請求優先分配，
    其請求標準，為遺產現值百分之一。民法第一千一百八十三
    條及財政部所訂頒之「代管無人承認繼承遺產作業要點」九
    十九年九月二十三日新修正第十三點第四款本文亦分別定有
    明文。
三、經查：(一)聲請人所主張之上揭事實，業據聲請人提出本院民
    事執行處函，並經本院依職權調閱本院九十九年度財管字第
    七五號、九十九年度家催字第四八一號民事卷宗查核屬實，
    是被繼承人林碧玉現已無遺產可供管理，堪認聲請人事務業
    已執行完畢；(二)本件被繼承人林碧玉遺產總值為三百七十五
    萬三百二十二元，有本院民事執行處函在卷可稽，本件聲請
    人係由本院選任之遺產管理人，本院參酌前揭財政部所訂頒
    之「代管無人承認繼承遺產作業要點」第十三點第四三款規
    定，依被繼承人林碧玉財產總值百分之一計算，管理報酬為
    三萬七千五百零三元，又聲請人代管期間墊付之費用計為三
    千三百三十一元（參見聲請人所提費用明細及收據），是聲
    請人於代管期間之管理費用總額應為四萬零八百三十四元（
    即37,503＋3,331），爰依法酌定之。
四、爰裁定如主文。
中    華    民    國   100    年    10    月    6     日
                            家事法庭法  官  文衍正
以上正本證明與原本無異
如不服本裁定應於送達後10日內向本院提出抗告狀，並繳納抗告
費新臺幣1,000元。
中    華    民    國   100    年    10    月    6     日
                                    書記官  蔡沛圻